# 差错更正

提问人：dumingrain 时间：2021-12-15 18:30:25
陈版主，咨询一个问题，就是上市公司的子公司A进行差错更正，A公司是个新三板公司，此次更正调整管理费用和其他收益，整体对子公司影响净利润4%左右，对上市公司影响占比很小，只有0.81%,这样情况下，上市公司是否可以对差错更正不进行追溯调整，将调整金额放在当期，还是说，上市公司也必须同时进行差错更正公告，并进行追溯调整，谢谢

回答人：chenyiwei
对差错是否重大需同时结合定性和定量两方面因素考虑。主帖所述事项，单纯就影响金额而言似乎不大，不具有重要性；但该差错的原因是什么？
是否可能影响到上市公司的非经常性损益和其他关键监管指标、业绩指标？